# 请问陈老师，权益法用母公司报表还是合并后的报表呢

提问人：cyl900000 时间：2011-04-20 22:56:44
陈老师： 请问一下问题，A公司持有B公司20%的股权比例，在账上对B公司采用权益法，B公司是一家控股公司，下面有多家子公司，那么B公司会有母公司报表和合并后的会计报表，这样的利润和净资产都不一样，我想问一下A公司对B公司采用权益法核算时，是采用B公司母公司的会计报表还是合并后的会计报表呢？我都没有从会计准则中看到相关的论述，能否帮助解释一下呢？
谢谢您了！

回答人：chenyiwei
一般可以基于被投资企业的合并报表进行权益法核算。此问题已经讨论过多次，因为被投资方实际上是包含其子公司和在其自身的合营、联营中所占权益在内的经济主体。

回答人：chenyiwei
回复 7 楼 dongyu108 的帖子如果是对该投资公司具有共同控制或重大影响的股东对其进行权益法核算时，则投资公司合并报表层面的外币报表折算差额属于投资公司的其他综合收益的组成部分，该权益法投资者在权益法核算中，按比例确认为其自己的其他综合收益，调整资本公积。

提问人：原来你就在这里 时间：2018-07-29 12:59:33
我看CAS2 第十一条 投资方取得长期股权投资后，应当按照应享有或应分担的被投资单位实现的净损益和其他综合收益的份额，分别确认投资收益和其他综合收益，但是并没有看到“权益法核算投资收益是按合并报表中归属于母公司部分*你公司的持股比例”的表述。 不知道您这个是在哪里看到的啊？

回答人：chenyiwei
请查阅准则应用指南和讲解。

提问人：原来你就在这里 时间：2018-07-30 08:13:14
@chenyiwei “请查阅准则应用指南和讲解”陈老师，准则讲解 2010 我只是在第 36 页 二长期股权投资的权益法 三 的最后一句看到“在持有投资期间，被投资单位能够提供合并财务报表的，应当以合并财务报表，净利润和其他投资变动为基础进行核算”。没有看到哪里有明确是以合并报表归属于母公司的权益投资方持股比例。 不知道 “ 权益法核算投资收益是按合并报表中归属于母公司部分你公司的持股比例”是在哪里明确的。

回答人：chenyiwei
很明显，投资方不可能在合营或联营企业合并报表层面的少数股东权益中享有权益，只能在归属母公司股东的权益和损益中享有份额。